---
title: "CRISP-DM"
author: "Juan Antonio León"
date: "11 de julio de 2019"
output: html_document
---


####Librerias correspondientes
```{r}
library(ggplot2)
library(VIM)
library(Amelia)
```

###a) COMPRESIÓN DE LOS DATOS
####Cargamos la Data
```{r}
juegosOlimpicos<-read.csv("C:/Users/user/Documents/DataMining/DATA/dataMineria.csv",sep=";")
```
####Describimos las variables
```{r}
names(juegosOlimpicos)
```
#####id = Identificador de los jugadores (Cuantitativo)
#####name = Nombre del jugador
#####nationality = Nacionalidad del jugador
#####sex = Sexo del jugador
#####dob = Fecha de nacimiento
#####height = Altura
#####weight = Peso
#####sport = Deporte
#####gol,silver,bronze = Medallas

###b)Exploración de los datos
```{r}
head(juegosOlimpicos)
```

```{r}
summary(juegosOlimpicos)
```

```{r}
str(juegosOlimpicos)
```

```{r}
target<-table(juegosOlimpicos$sex) 
barplot(target)
```

######Observamos que el 55% de jugadores son hombres y 45% mujeres.

```{r}
table(juegosOlimpicos$sex)
```

```{r}
ggplot(data=juegosOlimpicos)+
  geom_bar(mapping=aes(x=gold, color=sex))
```

```{r}
ggplot(data=juegosOlimpicos)+
  geom_bar(mapping=aes(x=silver, color=sex))
```

```{r}
ggplot(data=juegosOlimpicos)+
  geom_bar(mapping=aes(x=bronze, color=sex))
```

###c)Verificación de calidad de datos
```{r}
str(juegosOlimpicos)
```
######Segun las variables que se muestran, podemos observar que la $dbo no nos sirviria asi como el $id


#####Observamos que hay valores NA's
```{r}
summary(juegosOlimpicos)
```

#####Vemos el gráfico de missin
```{r}
missingraf=aggr(juegosOlimpicos,numbers=T)

```

#####Mapa de perdida
```{r}
missmap(juegosOlimpicos)
```

####Valores fuera de rango
```{r}
boxplot(juegosOlimpicos$height,col="skyblue",main="Diagrama de Caja(Altura)")
boxplot(juegosOlimpicos$weight,col="skyblue",main="Diagrama de Caja(Peso)")
```


##III. Preparación de datos
###a) Selección de datos

```{r}
  str(juegosOlimpicos)
```

#####En nuestro caso no nos ayudaria con nuestro modelo de predicción las variables $id, $name, $dob

```{r}

```

###b) Limpieza de datos


###b) Construcción de nuevos datos

#####Redifinimos las variables a utilizar

```{r}
juegosOlimpicos<-juegosOlimpicos[,3:11]
juegosOlimpicos$dob<-NULL

juegosOlimpicos$nationality<-as.numeric(juegosOlimpicos$nationality)
juegosOlimpicos$sex<-as.numeric(juegosOlimpicos$sex)
juegosOlimpicos$sport<-as.numeric(juegosOlimpicos$sport)
str(juegosOlimpicos)
```

###d) Integración de datos
###e) Formato de datos


##IV. Modelamiento
###a) Descripción de técnicas de modelado
###b) Generación de un diseño de comprobación (train y test)
###c) Generación de los modelos
###d) Evaluación del modelo

##V. Evaluación
###a) Evaluación de los resultados
###b)Revisión de los resultados
