---
title: "CRISP-DM"
author: "Juan Antonio León"
date: "11 de julio de 2019"
output: html_document
---
###AVANCE DE PROYECTO FINAL


```{r}
library(ggplot2)
```

###a) COMPRESIÓN DE LOS DATOS
####Cargamos la Data
```{r}
juegosOlimpicos<-read.csv("C:/Users/user/Documents/DataMining/DATA/dataMineria.csv",sep=";")
```
####X 
```{r}
names(juegosOlimpicos)
```
#####id = Identificador de los jugadores
#####name = Nombre del jugador
#####nationality = Nacionalidad del jugador
#####sex = Sexo del jugador
#####dob = Fecha de nacimiento
#####height = Altura
#####weight = Peso
#####sport = Deporte
#####gol,silver,bronze = Medallas

###b)Exploración de los datos
```{r}
head(juegosOlimpicos)
```

```{r}
summary(juegosOlimpicos)
```

```{r}
str(juegosOlimpicos)
```

```{r}
target<-table(juegosOlimpicos$sex) 
barplot(target)
```

#####Observamos que el 55% de jugadores son hombres y 45% mujeres.
```{r}
table(juegosOlimpicos$sex)
```

```{r}
ggplot(data=juegosOlimpicos)+
  geom_bar(mapping=aes(x=gold, color=sex))
```

```{r}
ggplot(data=juegosOlimpicos)+
  geom_bar(mapping=aes(x=silver, color=sex))
```

```{r}
ggplot(data=juegosOlimpicos)+
  geom_bar(mapping=aes(x=bronze, color=sex))
```

```{r}
juegosOlimpicos$nationality<-as.numeric(juegosOlimpicos$nationality)
juegosOlimpicos$sex<-as.factor(juegosOlimpicos$sex)

ggplot(data=juegosOlimpicos)+
  geom_histogram(mapping=aes(x=nationality, color=sex))

```

###c)Verificación de calidad de datos
```{r}
str(juegosOlimpicos)
```

####Verificamos las columnas que tienen valores perdidos
```{r}
which(colSums(is.na(juegosOlimpicos))!=0)


```

####Calculamos valores perdidos por columna
```{r}

colperd=c(6,7)
porcentajeper=100*colSums(is.na(juegosOlimpicos[,colperd]))/dim(juegosOlimpicos)[1]
porcentajeper
```

####Verificamos las filas que tienen valores perdidos
```{r}
a<-which(rowSums(is.na(juegosOlimpicos))!=0)
length(a)*100/dim(juegosOlimpicos)[1]
```

####Valores fuera de rango
```{r}
boxplot(juegosOlimpicos$height,col="skyblue",main="Diagrama de Caja(Altura)")
boxplot(juegosOlimpicos$weight,col="skyblue",main="Diagrama de Caja(Peso)")
```


